【裁判字號】    95,訴,301
【裁判日期】    950322
【裁判案由】    毒品危害防制條例
【裁判全文】
台灣台中地方法院刑事判決               95年度訴字第301號
公  訴  人  台灣台中地方法院檢察署檢察官
被      告  甲○○
                    國民
上列被告因毒品危害防制條例案件，經檢察官提起公訴（95年度
毒偵字第80號），本院判決如下：
    主  文
甲○○連續施用第一級毒品，累犯，處有期徒刑捌月；又連續施
用第二級毒品，累犯，處有期徒刑肆月；應執行有期徒刑拾月。
    事  實
一、甲○○素行不佳，前曾犯違反麻醉藥品管理條例、違反肅清
    煙毒條例、偽造文書等罪，其中於民國（下同）八十三年間
    所觸犯違反肅清煙毒條例罪，經本院判處有期徒刑三年三月
    確定，甲○○再於八十三年間觸犯偽造文書罪，經本院判處
    有期徒刑一年二月確定，並經裁定定其應執行刑為有期徒刑
    四年二月確定，甫於九十三年十一月七日縮刑期滿執行完畢
    ；另於八十九年間因施用毒品案件，經送觀察、勒戒後，認
    有繼續施用毒品之傾向，再經法院裁定令入戒治處所施以強
    制戒治，於九十年七月三日執行完畢，並由台灣台中地方法
    院檢察署檢察官於九十年十一月八日以九十年度戒毒偵字第
    五五四號為不起訴處分確定，仍不知悔改，於強制戒治執行
    完畢釋放後五年內，復分別基於施用第一、二級毒品海洛因
    及安非他命之概括犯意，自九十四年七月間起至同年十月三
    十一日凌晨一時止，連續在臺中市○○區○○街一二五號住
    處，以注射針筒注射血管之方式施用第一級毒品海洛因多次
    。甲○○另自九十四年八月二十日晚上二十二時起至同年十
    月三十日晚上二十二時許止，以將第二級毒品安非他命置於
    玻璃球內，以火燒烤吸食其產生之煙霧之方式施用第二級毒
    品安非他命多次。嗣於九十四年十一月二日晚上十九時五十
    分許，為警持本院法官所核發之搜索票，在其上開住處查獲
    。
二、案經臺中市警察局第五分局報請臺灣台中地方法院檢察署檢
    察官偵查起訴。
    理  由
一、上揭事實，業據被告甲○○於本院審理時，坦承不諱，且被
    告為警查獲，經警採其尿液囑託中山醫學大學附設醫院藥物
    濫用檢測中心檢驗結果，確呈可待因、嗎啡陽性反應，其中
    安非他命及甲基安非他命雖呈陰性反應，惟其檢驗之閾值濃
    度亦達127ng/ml及281ng/ml，有該中心所出具之九十四年十
    一月十日第五六五六七九號檢測報告一份附卷可稽。而按正
    常人如未吸用安非他命，其尿液檢體中應無甲基安非他命陽
    性反應，倘有吸用者，約百分之七十於二十四小時內自尿中
    排出，約百分之九十於九十六小時內自尿中排出，因憑尿液
    中呈甲基安非他命陽性反應，推算吸食時間距採尿時間最長
    不逾九十六小時，業經行政院衛生署藥物食品檢驗局八十一
    年二月八日藥檢壹字第○○一一五六號函敘明在案，被告
    甲○○於警詢中曾自承最後一次施用安非他命係在九十四年
    十月三十日二十二時許，距採尿時間已有三日，而其尿液中
    所檢驗出安非他命及甲基安非他命之閾值濃度，雖未達檢驗
    標準，惟參以上開函示意旨，被告所供述最後一次施用時間
    應堪信為真實。此外，復有相片五幀、前揭臺灣台中地方法
    院檢察署不起訴處分書及被告之刑案資料查註紀錄表、臺灣
    高等法院被告全國前案紀錄表各一紙附卷可稽，足認被告自
    白，核與事實相符，堪予採信，事證至臻明確，被告甲○○
    違反毒品危害防制條例犯行均洵堪認定。
二、按海洛因、安非他命分別係毒品危害防制條例第二條第二項
    第一款、第二款所定之第一級毒品、第二級毒品，不得非法
    施用，是核被告甲○○所為，係犯毒品危害防制條例第十條
    第一項、第二項之施用第一級毒品罪及施用第二級毒品罪。
    被告施用第一、二級毒品前後持有第一、二級毒品之低度行
    為，應分別為其施用第一、二級毒品之高度行為所吸收，均
    不另論罪。被告先後多次施用第一級毒品海洛因及第二級毒
    品安非他命之行為，均時間緊接，犯罪構成要件相同，顯係
    出於概括之犯意為之，均為連續犯，均應依刑法第五十六條
    之規定以一罪論，並加重其刑。被告所犯施用第一級毒品、
    施用第二級毒品罪二罪之間，犯意各別，行為互殊，應予分
    論併罰。查被告甲○○前曾於八十三年間觸犯違反肅清煙毒
    條例罪，經本院判處有期徒刑三年三月確定，甲○○再於八
    十三年間觸犯偽造文書罪，經本院判處有期徒刑一年二月確
    定，並經裁定定其應執行刑為有期徒刑四年二月確定，甫於
    九十三年十一月七日縮刑期滿執行完畢，此有臺灣台中地方
    法院檢察署刑案資料查註紀錄表一份在卷可按，其於五年之
    內再犯有期徒刑以上之本罪，係屬累犯，均應依刑法第四十
    七條之規定，遞予加重其刑。爰審酌被告甲○○犯罪之動機
    、目的、手段、品行不佳，詳如前述，此有台灣台中地方法
    院檢察署刑案資料查註紀錄表一份在卷可按，被告曾有施用
    毒品不良素行，經執行完畢後，仍不知警惕，再次施用毒品
    ，經檢察官依初次勒戒、觀察後無繼續施用傾向為不起訴處
    分確定後，仍不知悔改警惕，猶繼續施用毒品不輟，情節非
    輕，有失政府制定毒品危害防制條例之立法美意，本不宜寬
    貸，惟此乃自戕且容易成癮之行為，從另一角度觀察，應視
    同病人看待，及犯後已坦承犯行，態度良好等一切情狀，分
    別量處如主文所示之刑，並定其應執行刑，以資懲儆。
據上論斷，應依刑事訴訟法第二百九十九條第一項前段、毒品危
害防制條例第十條第一項、第二項，刑法第十一條前段、第五十
六條、第五十一條第五款、第四十七條，判決如主文。
中    華    民    國    95    年    3     月    22    日
                        臺灣臺中地方法院刑事第八庭
                            審判長法  官  朱光國
                                  法  官  鍾堯航
                                  法  官  洪俊誠
以上正本證明與原本無異。
如不服本判決，應於判決送達後十日內向本院提出上訴狀，上訴
於臺灣高等法院臺中分院(須附繕本)。
                                  書記官  蕭榮峰
中    華    民    國    95    年    3     月    22    日
附錄論罪科刑實體法條文：
毒品危害防制條例第十條：
施用第一級毒品者，處六月以上五年以下有期徒刑。
施用第二級毒品者，處三年以下有期徒刑。


司法院資訊處製作；財團法人民間司法改革基金會備份。
